【裁判字號】    90,交上易,1
【裁判日期】    900208
【裁判案由】    過失致死
【裁判全文】
臺灣高等法院花蓮分院刑事判決              九十年度交上易字第一號
    上  訴  人  臺灣臺東地方法院檢察署檢察官
    被      告  甲○○
右列上訴人因被告過失致死案件，不服臺灣臺東地方法院八十九年度交易字第九三中
華民國八十九年十一月十四日第一審判決( 起訴案號：臺灣臺東地方法院檢察署八十
九年度偵字第一三八四號 )，提起上訴，本院判決如左：
    主      文
上訴駁回。
    事      實
一甲○○於民國( 下同 )八十八年三月三十日上午，駕車牌號碼ＩＸ─二０三一號自
  用小客車，沿省道臺九線公路，從臺東往高雄方向行駛，約十點二十分許，車子行
  至省道臺九線公路四０六公里七百公尺附近無號誌交岔路口時，本應注意車輛行經
  無號誌交岔路口，應減速慢行，作隨時停車準備，避免車禍發生，且當時行車視線
  良好，並無不能注意情況，詎甲○○並未盡行車安全之注意義務，未減速開車，又
  未注意車前狀況，以致不及剎車閃避，撞及當時正在違規左轉穿越路口而由賴平森
  所騎之重型機車（車牌號碼ＰＳＴ─七０八號），致人車倒地，造成賴平森頭部外
  傷併顱內蜘蛛膜下腔出血、左側肋骨骨折併血胸、左側股骨、脛骨、排骨骨折等傷
  害。賴平森經過送醫救治，先後在高雄醫學院附設醫院、臺北私立亞東紀念醫院以
  及三軍總醫院治療，雖然在八十八年十月十三日出院（當時已經意識不清而需長期
  臥床療養），終因多重的器官衰竭，於八十九年四月二十九日死亡。
二案經被害人之子乙○○訴由臺灣臺東地方法院檢察署檢察官偵查起訴。
    理      由
一訊據被告甲○○對於右揭時地，因駕車過失而發生車禍，造成被害人賴平森死亡等
  情坦承不諱，並有道路交通事故調查報告表和現場照片多張附在卷佐證，而被害人
  確係因本件車禍，造成意識不清而須長期臥床治療，有高雄醫學院附設醫院、臺北
  私立亞東紀念醫院以及三軍總醫院的病例表附卷可按，嗣被害人因為頭部、胸部、
  下肢重創，導致身體多重器官衰竭而死亡，亦經鑑定人巴德雄醫師（太麻里鄉衛生
  所主任）鑑定無訛，此亦有檢驗屍體報告書附卷可稽。
二按道路交通安全規則第九十三條第一項第四款規定：「汽車駕駛人行經無號誌之交
  岔路口，應減速慢行，作隨時停車之準備」，被告開車經肇事地點，自應依規定，
  保持行車安全並注意往來駕駛車輛，做好隨時停車準備，以避免發生車禍。而肇事
  現場視線良好，未有不能注意情形存在，被告卻疏於注意，導致車禍發生，造成被
  害人死亡，被告自有過失，此亦經台灣省花東區車輛行車事故鑑定委員會八十八年
  十月二十六日所示八八花鑑字第八八四六一號鑑定函認定：「被告行經無號誌交岔
  路口，未減速慢行，為肇事次因」可資參照。被告過失行為，與被害人死亡間具有
  相當因果關係自應依法論科。
三核被告所為係犯刑法第二百七十六條第一項過失致死罪。原審因依上開法條及刑法
  第四十一條，罰金罰鍰提高標準條例第一條、第二條等規定再審酌肇事主因乃被害
  人違規左轉在先，而被告未減速在後，本件車禍雙方都有過失，惟被告過失程度較
  輕，及被告犯後態度等一切情狀，量處被告有期徒刑三月，並諭知易科罰金折算標
  準，認事用法，尚無不合。檢察官之上訴意旨指摘被告肇事有過失，案發後不賠分
  文，態度惡劣，原審量刑過輕云云，然本院衡酌被告已賠償被害人家屬部分金額，
  過失程度較輕，認原審量處有期徒刑三月，尚屬允當。是檢察官之上訴，核無理由
  ，應予駁回。
據上論斷，應依刑事訴訟法第三百六十條，判決如主文。
本案經檢察官邱雲昌到庭執行職務
中      華      民      國      九十      年      二      月     八     日
                                  審判長法官  吳  鴻  章
                                        法官  蔡  俊  有
                                        法官  黃  永  祥
右正本證明與原本無異。
本件不得上訴。
                                      書記官  吳  家  瑩
中      華      民      國      九十      年      二      月     八     日
附記：
刑法第二百七十六條第一項
因過失致人於死者，處二年以下有期徒刑、拘役或二千元以下罰金。


司法院資訊處製作；財團法人民間司法改革基金會備份。
